臺灣桃園地方法院刑事判決　　　　　　 96年度審易字第211號
公　訴　人　臺灣桃園地方法院檢察署檢察官
被　　　告　甲○○
上列被告因竊盜案件，經檢察官提起公訴（95年度偵字第22295
號），本院判決如下：
    主  文
甲○○攜帶兇器，踰越牆垣竊盜，累犯，處有期徒刑捌月，減為
有期徒刑肆月，如易科罰金，以新臺幣壹仟元折算壹日，鐵剪壹
支沒收。
    事  實
一、甲○○前因施用毒品案件，經本院以91年度壢簡字第1101
    號判處有期徒刑5 月確定；復因竊盜案件，經本院以91年度
    易字第1340號判處有期徒刑8 月確定，2 罪接續執行，於93
    年5 月27日執行完畢。詎猶不知悔改，竟意圖為自己不法之
    所有，於95年10月5 日上午8 時許，攀爬踰越桃園縣觀音鄉
    保障村6 鄰33之2 號動植物檢驗所圍牆侵入其內，持其所有
    客觀上足為兇器之鐵剪1 支為竊盜工具，破壞該檢驗所行政
    大樓後方塑膠管後，剪斷竊得其內電纜線共100 公尺、空調
    冷媒管2 支及調溫控制器3 個。嗣於同日上午9 時許，在該
    動植物檢驗所旁小路為警查獲，並扣得上開竊得之贓物及其
    所有供行竊用之鐵剪一支。
二、案經桃園縣警察局大園分局報告臺灣桃園地方法院檢察署檢
    察官偵查起訴。
    理  由
一、訊據被告甲○○對於上揭時、地持有動植物檢疫所所有之電
    纜線100 公尺、空調冷媒管2 支及調溫控制器3 個為警查獲
    之事實坦承不諱，惟矢口否認有竊盜犯行，辯稱：查扣的東
    西是在動植物檢驗所的圍牆旁撿到的。後來我到動檢所附近
    約一百公尺處找到乙○○，他說要過去動檢所附近的水溝看
    有沒有魚可以電，他下車，我在車上準備要停車就被別人抓
    到。撿到電纜之後到為警查獲大約半小時左右云云。經查：
    上揭被告為警查獲時持有之電纜線、空調冷媒管、調溫控制
    器係動植物檢驗所遭竊之物，業據證人即動植物檢疫所電纜
    承包商丙○○於本院審理時證述屬實，並有贓物認領保管單
    （偵卷第35頁）、現場及扣押物品相片9 張足憑（偵卷第
    46-50 頁），足認被告為警獲時持有之上開電纜線等物，確
    係動植物檢疫所失竊之物無訛。證人丙○○本院審理時復結
    證稱：動植物檢疫所前後至少被偷二次，第一次是在9 月28
    日，那次只有電線被剪斷，但是冷媒管與調溫控制器都還在
    ，第二次是警察通知我們說他們抓到小偷，要我們去指認東
    西，我到警局之前有先到工地去看，看到空調的主機被破壞
    掉，發現第一次沒被剪斷的電線也被偷走，調溫控制器、冷
    媒管也被拆掉，我看過之後才到警局去。警衛通知9 月28日
    被偷（指第一次被偷），但是拖了好幾天才去現場看，看了
    之後才去警局報案（指95年10月4 日），報案之後，隔天警
    察又通知我去警局，告訴我說小偷已經抓到。第一次去警局
    報案的時候有製作筆錄，那時候只有電線被偷，第一次被偷
    後，係拖到95年10月4 日才去報案製作筆錄等語（本院審理
    筆錄第3 、4 頁），並有證人丙○○於95年10月4 日上午9
    時10分至9 時40分及同年月5 日下午1 時55分在桃園縣政府
    警察局大園分局草漯派出所製作之調查筆錄可稽（偵卷第27
    -30 頁）。故由上述證人丙○○證詞之內容及其前後二次至
    警局製作筆錄之經過可知，證人丙○○針對95年9 月28日失
    竊情事，於同年10月4 日上午前往派出所報案前，曾前往檢
    疫所察看失竊情形，當時本案查扣之物品尚未失竊，且本案
    物品失竊時，動植物檢疫所之人員並未察覺，係經警察通知
    始知悉二度遭竊之事實，亦可認定。從而，本案查扣之物品
    失竊之時間，可得確定係於95年10月4 日上午丙○○前往察
    看之後，迄至被告95年10月5 日上午9 時許，為警查獲持有
    上開物品間之某時點，要無疑義，再參以動植物檢疫所大門
    設有警衛崗哨，未經警衛開門必須攀越高牆進入，亦據證人
    丙○○證述屬實，而本案查扣之物品失竊時，動植物檢疫所
    相關人員並未查覺，又如上述，則行竊者於大費周章攀越高
    牆竊得系爭電線等物後，在無人發現之情況下，任意棄置於
    盜所圍牆外路上之可能甚微，被告所辯於檢疫所圍牆外道路
    上拾得云云，殊難置信，不惟如此，被告為警查獲時，於其
    駕駛之小貨車上起出鐵剪其握柄處包覆絕緣體，適足以剪斷
    電線且避免觸電，亦有偵查卷附上述相片可按，故綜上被告
    持有動植物疫所失竊之電纜線等物品之時間，距上開物品可
    推定失竊之時段，間隔時距不長、行竊者於未失風之情況丟
    棄竊得財物之可能性甚微、被告持有之鐵剪性質適足以剪斷
    點纜線並可避免觸電及被告自承查獲前半小時許即抵達動植
    檢疫所、贓物數量不多，體積及重量非巨，推斷行竊時間無
    需太長各情，相互以觀，本院認被告持有上述物品之原因，
    可排除行竊以外之事實，而應係被告於95年10月5 日上午為
    警查獲前之8 時許，翻越圍牆入內，持扣案之鐵剪竊得無誤
    ，被告諉稱：係於動植物檢疫圍牆外路上拾獲云云，應屬飾
    詞卸責，至被告又辯稱：當日係與乙○○約好至查獲地點釣
    魚云云，證人乙○○於偵查中亦附和其說。然查：被告於案
    發當日尚未與乙○○會面即為警查獲等情，業據被告於偵查
    中自承在卷（偵卷第55頁），是縱認被告與證人乙○○事先
    約好至案發地點附近釣魚，惟被告為警查獲前二人既尚未碰
    面，從而，乙○○無從為被告為警查獲前未竊取扣案物品之
    證明，其上開所辯不足為有利之認定，亦無傳訊乙○○之必
    要。事證已明，被告上揭犯行，應可認定，自應依法論科。
二、核被告甲○○所為係犯刑法第321 條第1 項第2 、3 款之攜
    帶兇器，踰越牆垣竊盜罪。（起訴書漏未敘及踰越牆垣，且
    漏引第2 款法條，惟僅屬單一加重竊盜罪加重要件之追加，
    不生起訴法條變更問題，附此敘明）又查，被告有事實欄所
    載之犯罪及科刑執行記錄，有卷附臺灣高等法院被告前案紀
    錄表可按，其受有期徒刑之執行完畢後，5 年以內故意再犯
    本件有期徒刑以上之罪，為累犯，依刑法第47條第1 項規定
    加重其刑。爰審酌被告素行不佳，有前述臺灣高等法院被告
    前案紀錄表可考，併其犯罪之動機、目的、手段、犯罪所生
    危害及犯後猶多飾卸之態度等一切情狀，量處有期徒刑8 月
    。末按本件竊盜時間係在96年4 月24日以前，合於中華民國
    九十六年罪犯減刑條例第2 條第1 項第3 款之規定，爰減其
    宣告刑二分之一，並依法諭知易科罰金之折算標準。鐵剪一
    支，係被告所有，供本件竊盜所用之物，自應依法宣告沒收
    。至刀片一支，尚乏證據證明被告侵入盜所時曾持以行竊，
    爰不為沒收之諭知，附此敘明。
據上論斷，應依刑事訴訟法第299 條第1 項前段，刑法第321 條
第1 項第2 款、第3 款、第47條第1 項、第41條第1 項前段、第
38條第1 項第2 款，中華民國九十六年罪犯減刑條例第2 條第1
項第3 款、第7 條、第9 條，判決如主文。
本案經檢察官黃珮如到庭執行職務。
中　　華　　民　　國　　96　　年　　9 　　月　　27　　日
                      刑事庭  法  官    江振義
以上正本證明與原本無異。
如不服本判決，應於判決送達後10日內向本院提出上訴狀（應附
繕本），其未敘述上訴理由者，應於上訴期間屆滿後20日內補提
理由書狀於本院，上訴於臺灣高等法院。
　　　　　　　　　　　　　　　書記官　  林韡婷
中　　華　　民　　國　　96　　年　　9 　　月　　27　　日
本案論罪科刑法條：
中華民國刑法第321條
（加重竊盜罪）
犯竊盜罪而有左列情形之一者，處6 月以上、5 年以下有期徒刑
：
一  於夜間侵入住宅或有人居住之建築物、船艦或隱匿其內而犯
    之者。
二  毀越門扇、牆垣或其他安全設備而犯之者。
三  攜帶兇器而犯之者。
四  結夥三人以上而犯之者。
五  乘火災、水災或其他災害之際而犯之者。
六  在車站或埠頭而犯之者。
前項之未遂犯罰之。
